# 请问这么高的毛利是什么梗？

提问人：天才樱木 时间：2017-11-13 17:25:33
我们在对一家批发零售业A公司进行审计。发现该公司有几个亿的定采业务。就是对同一货物，一面与上游的B公司签采购合同（非关联方），一面与下游的C公司签销售合同（非关联方）。在与B公司签合同时，是让他直接把货直送到下游的C公司，物流不在A公司进行流转。货物一般为小家电或电子产品。下游公司一般为大国企或上市公司。毛利率高达15%。 这种业务且抛开是否有商业实质不谈，这样运作的目的是什么？借利润？那个以后拿什么还？

回答人：chenyiwei
建议进一步了解相关背景，例如：该业务是否为短期性的，是否迎合A公司短期内的利润需求；A公司的实际控制人和高管与下游C公司及其高管是否存在关联方关系，是否可能与C的高管共谋损害C公司利益等。